臺灣板橋地方法院刑事判決　　　　　　　93年度訴字第2123號
公　訴　人　臺灣板橋地方法院檢察署檢察官
被　　　告　甲○○
上列被告因違反槍砲彈藥刀械管制條例案件，經檢察官提起公訴
（93年度核退偵字第625 號），本院判決如下：
    主  文
甲○○未經許可，持有爆裂物，累犯，處有期徒刑伍年陸月，併
科罰金新臺幣貳拾萬元，罰金如易服勞役，以罰金總額與陸個月
之日數比例折算。
    事  實
一、甲○○曾因竊盜案件，於民國（下同）83年11月8 日，經本
    院以83年度易字第5770號刑事判決判處有期徒刑7 月確定；
    又因搶奪、竊盜等案件，於84年3 月21日，經本院以84年度
    訴字第152 號刑事判決判處有期徒刑1 年10月、5 月確定；
    又因違反麻醉藥品管理條例、藥事法、槍砲彈藥刀械管制條
    例等案件，於84年2 月23日，經本院以83年度訴字第2505號
    刑事判決判處有期徒刑6 月、8 月、2 月確定，嗣上開罪刑
    於84年7 月20日，經本院以84年度聲字第875 號裁定應執行
    有期徒刑3 年6 月確定，刑期起算日期為84年2 月24日，指
    揮書原載執行完畢日期為87年5 月3 日，於85年4 月12日，
    因縮短刑期假釋出監；又因違反肅清煙毒條例、麻醉藥品管
    理條例案件，於85年12月20日，經本院以85年度訴字第2579
    號刑事判決判處有期徒刑1 年3 月、9 月，應執行有期徒刑
    1 年10月，86年3 月20日判決確定，刑期起算日期為86年5
    月9 日，指揮書原載執行完畢日期為87年12月6 日；而上開
    假釋嗣經撤銷，應執行殘刑2 年5 日，刑期起算日期為87年
    12 月7日（接續前案執行），指揮書原載執行完畢日期為89
    年12月11日；又因傷害案件，於86年10月20日，經本院以86
    年度訴字第649 號刑事判決判處有期徒刑1 年6 月，嗣於87
    年6 月9 日，經臺灣高等法院以87年度上訴字第592 號刑事
    判決駁回上訴，87年7 月16日判決確定，刑期起算日期為89
    年12月12日（接續前案執行），指揮書原載執行完畢日期為
    91年2 月13日，89年2 月2 日假釋出監；又因違反毒品危害
    防制條例案件，於90年4 月12日，經本院以90年度易字第11
    74號刑事判決判處有期徒刑7 月，90年6 月15日判決確定，
    刑期起算日期為90年7 月20日，指揮書原載執行完畢日期為
    91年2 月19日，又前開假釋經撤銷，應執行殘刑1 年10月9
    日，刑期起算日期為91年2 月20日（接續前案執行），指揮
    書原載執行完畢日期為92年12月8 日，於92年12月3 日因縮
    短刑期執行完畢。詎甲○○猶不知心生悔悟，雖明知未經許
    可不得持有爆裂物，竟於89年7 月間某日，因好奇而向黃
    南（89年10月5 日歿）借得而未經許可持有屬爆裂物之土製
    手榴彈1 顆。迨93年6 月8 日1 時10分許，為警持搜索票至
    臺北縣新莊市○○路593 巷6 弄5 號5 樓查獲甲○○，並當
    場查扣前開土製手榴彈1 顆（起訴書原載甲○○同時持有彈
    匣部分，業經公訴人當庭更正、減縮）。
二、案經臺北縣政府警察局新莊分局移送臺灣板橋地方法院檢察
    署檢察官偵查起訴。
    理  由
一、訊據被告甲○○坦承前開犯罪事實，且扣案之土製手榴彈1
    顆，經內政部警政署刑事警察局為鑑驗，鑑驗結果：「送驗
    證物土製手榴彈1 顆，經外觀檢視長11公分、直徑5.5 公分
    、重390 公克，以圓柱型鐵罐為容器，有一握柄、插梢圓形
    拉環開關，容器封口紮實。另以X 光透視後再以水砲擊解，
    蒐到煙火類火藥140 公克（經送本局鑑識科鑑驗檢出認係煙
    火類火藥）、螺絲釘9 支、彈簧、鐵塊2 個、鋼珠160 個，
    其結構完整，認屬槍砲彈藥刀械管制條例第四條第一項第二
    款所指之爆裂物。」、「送驗證物經鑑驗結果：一、經檢視
    為銀灰色粉末壹小包，實際毛重1.74〈公〉克，淨重1.00公
    克，取0.15公克鑑驗用罄，餘0.85公克封妥隨文檢還。二、
    檢出鋁粉（A1）、碳粉（C）、 過氯酸鉀（KCIO4）、 過氯
    酸銨（NH4CIO4）， 認係煙火類火藥。」（見臺灣板橋地方
    法院檢察署93年度核退偵字第625 號卷第26頁、第27頁之內
    政部警政署刑事警察局93年9 月13日刑偵五字第0930187046
    號、93年8 月27日刑鑑字第0930147270號鑑驗通知書）。從
    而，本案事證已臻明確，被告犯行洵堪認定，自應依法論科
    。
二、核被告甲○○所為，係犯槍砲彈藥刀械管制條例第7 條第4
    項之未經許可持有爆裂物罪。查被告甲○○曾因竊盜案件，
    於83年11月8 日，經本院以83年度易字第5770號刑事判決判
    處有期徒刑7 月確定；又因搶奪、竊盜等案件，於84年3 月
    21日，經本院以84年度訴字第152 號刑事判決判處有期徒刑
    1 年10月、5 月確定；又因違反麻醉藥品管理條例、藥事法
    、槍砲彈藥刀械管制條例等案件，於84年2 月23日，經本院
    以83年度訴字第2505號刑事判決判處有期徒刑6 月、8 月、
    2 月確定，嗣上開罪刑於84年7 月20日，經本院以84年度聲
    字第875 號裁定應執行有期徒刑3 年6 月確定，刑期起算日
    期為84年2 月24日，指揮書原載執行完畢日期為87年5 月3
    日，於85年4 月12日，因縮短刑期假釋出監；又因違反肅清
    煙毒條例、麻醉藥品管理條例案件，於85年12月20日，經本
    院以85年度訴字第2579號刑事判決判處有期徒刑1 年3 月、
    9 月，應執行有期徒刑1 年10月，86年3 月20日判決確定，
    刑期起算日期為86年5 月9 日，指揮書原載執行完畢日期為
    87年12月6 日；而上開假釋嗣經撤銷，應執行殘刑2 年5 日
    ，刑期起算日期為87年12月7 日（接續前案執行），指揮書
    原載執行完畢日期為89年12月11日；又因傷害案件，於86
    年10月20日，經本院以86年度訴字第649 號刑事判決判處有
    期徒刑1 年6 月，嗣於87年6 月9 日，經臺灣高等法院以87
    年度上訴字第592 號刑事判決駁回上訴，87年7 月16日判決
    確定，刑期起算日期為89年12月12日（接續前案執行），指
    揮書原載執行完畢日期為91年2 月13日，89年2 月2 日假釋
    出監；又因違反毒品危害防制條例案件，於90年4 月12日，
    經本院以90年度易字第1174號刑事判決判處有期徒刑7 月，
    90年6 月15日判決確定，刑期起算日期為90年7 月20日，指
    揮書原載執行完畢日期為91年2 月19日，又前開假釋經撤銷
    ，應執行殘刑1 年10月9 日，刑期起算日期為91年2 月20日
    （接續前案執行），指揮書原載執行完畢日期為92年12月8
    日，於92年12月3 日因縮短刑期執行完畢，此有臺灣高等法
    院被告全國前案紀錄表在卷可稽，其於5 年內再犯有期徒刑
    以上本案之罪，應依刑法第47條之規定論以累犯，並依法加
    重其刑。爰審酌被告因好奇而為本案犯行之犯罪動機、目的
    ，對社會大眾所存在之危險性及其品行、智識程度、犯罪後
    之態度等一切情狀，量處如主文所示之刑，就所宣告之罰金
    刑，並諭知如易服勞役之折算標準，以資懲儆。
三、扣案之土製手榴彈1 顆，業於鑑驗時經擊解（見前開鑑驗通
    知書），因已不具殺傷力而失其爆裂物之效用，非屬違禁物
    ，故不予宣告沒收。
四、應退由檢察官另行偵辦部分：
（一）移送併辦（臺灣基隆地方法院檢察署93年度偵字第4448號
      、94年度偵字第93號）略以：被告甲○○基於寄藏之犯意
      ，於89年8 月（併辦意旨書誤載為89年7 月）間受黃南
      之託，代為保管土製鋼管手槍1 枝、霰彈2 顆及土製手榴
      彈1 枚，嗣於93年11月2 日22時30分許，先以電話對林昭
      安恫嚇稱：3 分鐘內趕快跑，否則命會休掉不見等語，隨
      即持土製鋼管手槍1 枝、霰彈1 顆，前往臺北縣新莊市○
      ○街83巷1 號「瀚昇商店」前，朝該商店開槍，致在店內
      之李忠寶受傷，因認被告甲○○涉犯槍砲彈藥刀械管制條
      例第7 條第4 項、第11條第4 項、第12條第4 項、刑法第
      305 條、第271 條第2 項、第1 項等罪名，且與前開論罪
      科刑之犯罪事實有連續犯、牽連犯之裁判上一罪關係。
（二）按刑法第五十六條所謂「同一之罪名」，係指基於概括之
      犯意，連續數行為，觸犯構成犯罪要件相同之罪名者而言
      （參照司法院大法官會議釋字第152 號解釋），又未經許
      可，無故持有槍、彈罪，其持有之繼續，為行為之繼續，
      至持有行為終了時，均論為一罪，不得割裂。若持有之後
      ，以之犯他罪，兩罪間之關係如何，端視開始持有之原因
      為斷，如早已非法持有槍、彈，後另起意犯罪；或意圖犯
      甲罪而持有槍、彈，卻持以犯乙罪，均應以數罪併罰論處
      ；必因意圖犯某罪而持有槍、彈，嗣後果持之以犯該罪，
      兩罪間始有牽連犯之適用（參照最高法院90年度台上字第
      3270號、90年度台上字第7498號、93年度台上字第2852號
      刑事判決意旨）。
（三）經查：被告甲○○於本院審理中及臺灣基隆地方法院檢察
      署檢察官偵查中迭為供稱本案查獲之土製手榴彈係於89年
      7 月間因好奇而向黃南所借得，至於移送併辦部分之土
      製鋼管手槍、霰彈及土製手榴彈則係於89年8 月間，因黃
      南表示可能會出事而寄放於伊住處（見本院93年12月29
      日準備程序筆錄、本院94年2 月1 日審判筆錄、臺灣基隆
      地方法院檢察署93年度偵字第4448號卷第88頁、第89頁）
      ，是前開犯行，一為「單純」持有行為，一為「寄藏」行
      為，其犯罪構成要件並非相同；再者，亦無積極證據證明
      被告係因意圖朝「瀚昇商店」開槍而受託寄藏土製鋼管手
      槍、霰彈，揆諸前開說明，實難認移送併辦之犯行與本案
      起訴之犯罪事實有連續犯、牽連犯之裁判上一罪關係。
（四）從而，前開移送併辦部分非為本案起訴效力所及，本院依
      法無從併辦，自應退由檢察官另行偵辦。
據上論斷，應依刑事訴訟法第299 條第1 項前段，槍砲彈藥刀械
管制條例第7 條第4 項，刑法第11條前段、第47條、第42條第3
項，判決如主文。
本案經檢察官陳銘祥到庭執行職務。
中　　華　　民　　國　　94　　年　　2 　　月　　22　　日
                  刑事第八庭  審判長法  官　王屏夏
                                    法  官　王偉光
                                    法  官　陳鴻清
以上正本證明與原本無異。
如不服本判決應於收受送達後10日內向本院提出上訴書狀。
                            　書記官  林  蔚  然
中    華    民    國    94  年      2　   月    23    日
附錄本案論罪科刑法條全文：
槍砲彈藥刀械管制條例第7 條:
未經許可，製造、販賣或運輸火砲、肩射武器、機關槍、衝鋒槍
、卡柄槍、自動步槍、普通步槍、馬槍、手槍或各類砲彈、炸彈
、爆裂物者，處死刑、無期徒刑或七年以上有期徒刑；處徒刑者
，併科新臺幣三千萬元以下罰金。
未經許可，轉讓、出租或出借前項所列槍砲、彈藥者，處無期徒
刑或五年以上有期徒刑，併科新臺幣一千萬元以下罰金。
意圖供自己或他人犯罪之用，而犯前二項之罪者，處死刑或無期
徒刑；處徒刑者，併科新臺幣五千萬元以下罰金。
未經許可，持有、寄藏或意圖販賣而陳列第一項所列槍砲、彈藥
者，處五年以上有期徒刑，併科新台幣一千萬元以下罰金。
第一項至第三項之未遂犯罰之。
